Minutes et répertoires du notaire Geoffroy DUSART, 26 mai 1686 - 29 janvier 1717 (étude XXVIII)
Archives nationales
- Minutes de Geoffroy DUSART, 26 mai 1686 - 29 janvier 1717; MC/ET/XXVIII/1 - MC/ET/XXVIII/144
  - Minutes. 1698, mai - 1698, juin, mai 1698 - juin 1698; MC/ET/XXVIII/39
    - BÉTHUNE (Armand, duc de) Gouverneur de Calais. § Quittance par Armand, duc de BÉTHUNE et Marie FOUCQUET son épouse, Armand de BETHUNE, duc de CHAROST, Lieutenant général de Picardie, Bourbonnais, gouverneur de Doullens et autres, à Antoine PORTAIL., 9 mars 1698; MC/ET/XXVIII/39
      quittance; Béthune-Charost, Armand de (1663-1747)
    - BLIN (François) Sculpteur en bois § alloué avec..., 1er mai 1698; MC/ET/XXVIII/39
      Blin, François
    - SCULPTEUR en bois BLIN (François) § Alloué, 1er mai 1698; MC/ET/XXVIII/39
    - LE JEUNE (Thomas) maître Sculpteur § Alloué avec .., 4 mai 1698; MC/ET/XXVIII/39
      Le Jeune, Thomas
    - m/e/ SCULPTEUR LEJEUNE (Thomas) § Alloué, 4 mai 1698; MC/ET/XXVIII/39
      Lejeune, Thomas
    - BONNEMAIN (Jean François) maître Sculpteur en bois § Convention, 7 mai 1698; MC/ET/XXVIII/39
    - SCULPTEUR (Compagnon...) GALLOIS (Charles) § Convention, 7 mai 1698; MC/ET/XXVIII/39
      Gallois, Charles
    - m/e/ SCULPTEUR en bois BONNEMAIN (Jean François) § Convention, 7 mai 1698; MC/ET/XXVIII/39
    - GALLOIS (Charles) Sculpteur (Compagnon) § Convention, 7 mai 1698; MC/ET/XXVIII/39
    - ROYA (Crespine) veuve de Claude FOLAIS, sculpteur § Décharge, 12 mai 1698; MC/ET/XXVIII/39
      Roya, Crespine
    - SCULPTEUR (Compagnon...) CARTIER (Claude) § Décharge, 12 mai 1698; MC/ET/XXVIII/39
      Cartier, Claude
    - FOLAIS (Claude) Sculpteur § Décharge, 12 mai 1698; MC/ET/XXVIII/39
      Folais, Claude
    - CARTIER (Claude) Sculpteur (Compagnon...) § Décharge, 12 mai 1698; MC/ET/XXVIII/39
    - BRICARD (Paul) Peintre et Sculpteur § Apprentissage chez. .., 16 mai 1698; MC/ET/XXVIII/39
      contrat d'apprentissage; Bricard, Paul
    - SCULPTEUR BRICARD (Paul) § Apprentissage, 16 mai 1698; MC/ET/XXVIII/39
    - PEINTRE BRICARD (Paul) § Apprentissage, 16 mai 1698; MC/ET/XXVIII/39
    - GENISSEAU (Charles) Sculpteur en bois § Alloué avec. .., 16 juin 1698; MC/ET/XXVIII/39
      Genisseau, Charles
    - SCULPTEUR en bois GENISSEAU (Charles) § Alloué, 16 juin 1698; MC/ET/XXVIII/39
    - POISSONNICE (Jacques) ? § Alloué avec .., 30 juin 1698; MC/ET/XXVIII/39
      Poissonnice, Jacques
  - Minutes. 1698, juillet - 1698, août, juillet 1698 - août 1698; MC/ET/XXVIII/40
    - BAUDIN (Catherine) Epouse de COTTE (Robert de) Architecte § Vente, 15 juillet 1698; MC/ET/XXVIII/40
      acte de vente; Baudin, Catherine
    - ENTREPRENEUR de bâtiments COTTE (Robert de. ..) § Vente à. .., 15 juillet 1698; MC/ET/XXVIII/40
      acte de vente; Cotte, Robert de
    - ARCHITECTE COTTE (Robert de) § Vente par. .., 15 juillet 1698; MC/ET/XXVIII/40
    - ARCHITECTE COTTE (Robert de) § Bail, 15 juillet 1698; MC/ET/XXVIII/40
      bail; Cotte, Robert de
    - MOULIN (Pierre) Entrepreneur de bâtiments § Vente à. .., d'une maison située à Versailles, 15 juillet 1698; MC/ET/XXVIII/40
      acte de vente; Moulin, Pierre
    - COTTE (Robert de. ..) Architecte dem/t/ rue des Tournelles § Vente par. .. et BAUDIN (Catherine) son épouse, 15 juillet 1698; MC/ET/XXVIII/40
      acte de vente; Cotte, Robert de. ..
    - COTTE (Robert) Architecte § Bail, 15 juillet 1698; MC/ET/XXVIII/40
      bail; Cotte, Robert
    - SOUCHER (Bernard de ) Sculpteur sur bois § Alloué avec..., 18 juillet 1698; MC/ET/XXVIII/40
      Soucher, Bernard de
    - SCULPTEUR sur bois SOUCHER (Bernard de) § Alloué, 18 juillet 1698; MC/ET/XXVIII/40
    - SCULPTEUR en bois LE DUC (François) § Alloué, 18 juillet 1698; MC/ET/XXVIII/40
      Le Duc, François
    - LE DUC (François) Sculpteur en bois § Alloué avec. .., 18 juillet 1698; MC/ET/XXVIII/40
    - GENERAL (Jacques) Sculpteur § Alloué avec. .., 20 juillet 1698; MC/ET/XXVIII/40
      Général, Jacques
    - SCULPTEUR GENERAL (Jacques) § Alloué, 20 juillet 1698; MC/ET/XXVIII/40
      General, Jacques
    - LE JEUNE (Thomas) Peintre et Sculpteur § Apprentissage chez, 21 juillet 1698; MC/ET/XXVIII/40
      contrat d'apprentissage; Le Jeune, Thomas
    - SCULPTEUR LE JEUNE (Thomas) § Apprentissage, 21 juillet 1698; MC/ET/XXVIII/40
    - PEINTRE LE JEUNE (Thomas) § Apprentissage, 21 juillet 1698; MC/ET/XXVIII/40
    - BONNEMAIN (Jean François) maître Sculpteur § Alloué entre... et Gabriel HOURTELLE, 29 juillet 1698; MC/ET/XXVIII/40
    - SCULPTEUR BONNEMAIN (Jean François) § Alloué, 29 juillet 1698; MC/ET/XXVIII/40
    - DURET (Louis Vincent) Sculpteur sur bois § Mariage de .., 1er août 1698; MC/ET/XXVIII/40
      contrat de mariage; Duret, Louis Vincent
    - SCULPTEUR en bois DURET (Louis Vincent) § Mariage de. .., 1er août 1698; MC/ET/XXVIII/40
    - MOYNET (Claude) Sculpteur § Témoin au mariage de DURET (Louis Vincent sculp.), 1er août 1698; MC/ET/XXVIII/40
      contrat de mariage; Moynet, Claude
    - DURET (Louis Vincent) Sculpteur en bois § Inventaire à la requête de, 2 août 1698; MC/ET/XXVIII/40
      inventaire; Duret, Louis Vincent
    - SCULPTEUR en bois DURET (Louis, Vincent) § Inventaire, 2 août 1698; MC/ET/XXVIII/40
      inventaire; Duret, Louis, Vincent
    - FROMAGER (Martin) père Peintre et Sculpteur § Fondation par .., 4 août 1698; MC/ET/XXVIII/40
      Fromager, Martin
    - SCULPTEUR FROMAGLER (Martin) père § Fondation, 4 août 1698; MC/ET/XXVIII/40
      Fromagler, Martin
    - PEINTRE FROMAGER (Martin) père § Fondation, 4 août 1698; MC/ET/XXVIII/40
    - SOUCHER (Bernard de) Sculpteur sur bois § Alloué avec. .., 9 août 1698; MC/ET/XXVIII/40
    - SCULPTEUR sur bois SOUCHER (Bernard de) § Alloué, 9 août 1698; MC/ET/XXVIII/40
    - THIBAULT (Nicolas) Peintre et doreur § alloué chez, 14 août 1698; MC/ET/XXVIII/40
      Thibault, Nicolas
    - DOREUR THIBAULT (Nicolas) § Alloué, 14 août 1698; MC/ET/XXVIII/40
    - PEINTRE THIBAULT (Nicolas) § Alloué, 14 août 1698; MC/ET/XXVIII/40
      Thibault, Nicolas; peintre
    - BAU (Jean-B/te/) Peintre et Doreur § Apprentissage chez, 16 août 1698; MC/ET/XXVIII/40
      contrat d'apprentissage; Bau, Jean-B/te/
    - DOREUR BAU (Jean Bap/te/) § Apprentissage, 16 août 1698; MC/ET/XXVIII/40
      contrat d'apprentissage; Bau, Jean-Baptiste
    - PEINTRE BAU (Jean-Bap/te/) § apprentissage, 16 août 1698; MC/ET/XXVIII/40
    - GENERAL (Jacques) Sculpteur sur bois § Alloué avec. .., 17 août 1698; MC/ET/XXVIII/40
    - SCULPTEUR sur bois GENERAL (Jacques) § Alloué, 17 août 1698; MC/ET/XXVIII/40
  - Minutes. 1698, septembre - 1698, octobre, septembre 1698 - octobre 1698; MC/ET/XXVIII/41
    - GRAMOIS (Thomas) Sculpteur en bordure § Alloué avec, 16 septembre1693 ou 1698., 16 septembre 1693 - 1698; MC/ET/XXVIII/41
      Gramois, Thomas
    - SCULPTEUR en bordure GRAMOIS (Thomas) § Alloué, 16 septembre 1693 - 1698; MC/ET/XXVIII/41
    - LESCUYER (François) Sculpteur en bois § Décharge, 28 septembre 1693 - 1698; MC/ET/XXVIII/41
      Lescuyer, François
    - SCULPTEUR VAUTIER (Denis) § Mariage, 28 septembre 1693 - 1698; MC/ET/XXVIII/41
      contrat de mariage; Vautier, Denis
    - SCULPTEUR LEJEUNE (Thomas) § Témoin à mariage, 28 septembre 1693; MC/ET/XXVIII/41
      contrat de mariage; Lejeune, Thomas
    - VAUTIER (Denis) Sculpteur § Mariage de. .., 28 septembre 1693 ou 1698., 28 septembre 1693 - 28 septembre 1698; MC/ET/XXVIII/41
    - QUILLET (Louis) SCULPTEUR en bois § Marché, 1er septembre 1698; MC/ET/XXVIII/41
      marché; Quillet, Louis
    - SCULPTEUR en bois MANANTEAU (Simon) § Marché, 1er septembre 1698; MC/ET/XXVIII/41
      marché; Mananteau, Simon
    - QUILLET (Louis) Sculpteur en bois § Marché entre .. et Simon MANANTEAU, 1er septembre 1698; MC/ET/XXVIII/41
    - MANANTEAU (Simon) Sculpteur en bois § Marché entre .. et QUILLET (Louis), 1er septembre 1698; MC/ET/XXVIII/41
    - DESFORGES (Michel) Sculpteur en bois § Témoin à mariage, 6 septembre 1698; MC/ET/XXVIII/41
      contrat de mariage; Desforges, Michel
    - SCULPTEUR en bois GENISSEAU (Charles) § Mariage, 6 septembre 1698; MC/ET/XXVIII/41
      contrat de mariage; Genisseau, Charles
    - SCULPTEUR en bois DESFORGES (Michel) § Témoin à mariage, 6 septembre 1698; MC/ET/XXVIII/41
    - PERRON (Michel) maître Sculpteur § Témoin à mariage, 6 septembre 1698; MC/ET/XXVIII/41
      contrat de mariage; Perron, Michel
    - GENISSEAU (Charles) Sculpteur en bois § Mariage de, 6 septembre 1698; MC/ET/XXVIII/41
    - ARTINICE (Alexandre) Sculpteur § Alloué avec..., 16 septembre 1698; MC/ET/XXVIII/41
      Artinice, Alexandre
    - SCULPTEUR ARTINICE (Alexandre) § Alloué, 16 septembre 1698; MC/ET/XXVIII/41
    - LE JEUNE (Thomas) Sculpteur § Témoin à mariage, 28 septembre 1698; MC/ET/XXVIII/41
      contrat de mariage; Le Jeune, Thomas
    - SAUNIER (Pierre) Sculpteur § ?, 22 octobre 1698; MC/ET/XXVIII/41
      Saunier, Pierre
    - SCULPTEUR SAUNIER (Pierre), 22 octobre 1698; MC/ET/XXVIII/41
    - TUILLIER (Pierre-Louis) Sculpteur § Témoin au mariage de Louis DORET. son cousin, 5 octobre 1699; MC/ET/XXVIII/41
      contrat de mariage; Tuillier, Pierre-Louis
    - SCULPTEUR THUILLIER (Pierre Louis) § Témoin à mariage, 5 octobre 1699; MC/ET/XXVIII/41
      contrat de mariage; Thuillier, Pierre Louis
  - Minutes. 1698, novembre - 1698, décembre, novembre 1698 - décembre 1698; MC/ET/XXVIII/42
    - CARRE (Marie Eléonore) Sculpteur en bordure Epouse de Louis GAUTIER (menuisier) § Alloué de sculpteur en bordure, 9 novembre 1698; MC/ET/XXVIII/42
      contrat de travail; Carre, Marie Eléonore
    - MENUISIER GAUTIER Louis § Alloué, 9 novembre 1698; MC/ET/XXVIII/42
      Gautier, Louis
    - SCULPTEUR BOUCHER (Antoine) § Alloué, 9 novembre 1698; MC/ET/XXVIII/42
      Boucher, Antoine
    - SCULPTEUR FONTAINE (Adrien Claude) § Présent à mariage, 9 novembre 1698; MC/ET/XXVIII/42
      contrat de mariage; Fontaine, Adrien Claude
    - SCULPTEUR SICHRISSE (Claude) § Mariage, 9 novembre 1698; MC/ET/XXVIII/42
      contrat de mariage; Sichrisse, Claude
    - SCULPTEUR COLLET (Nicolas) § Présent à mariage, 9 novembre 1698; MC/ET/XXVIII/42
      contrat de mariage; Collet, Nicolas
    - SICHRISSE (Claude) Sculpteur § Mariage de..., 9 novembre 1698; MC/ET/XXVIII/42
    - GAUTIER (Louis) Menuisier § Alloué, 9 novembre 1698; MC/ET/XXVIII/42
    - FONTAINE (Adrien Claude) Sculpteur § Présent à mariage, 9 novembre 1698; MC/ET/XXVIII/42
    - COLLET (Nicolas) Sculpteur § Présent à mariage, 9 novembre 1698; MC/ET/XXVIII/42
    - BOUCHER (Antoine) Sculpteur § Alloué avec, 9 novembre 1698; MC/ET/XXVIII/42
    - SCULPTEUR PITOIN (Jean Claude) § Alloué, 17 novembre 1698; MC/ET/XXVIII/42
      Pitoin, Jean Claude
    - Inventaire après décès de Louise Serrault, femme de Claude Viette, marchand libraire, doreur., 18 novembre 1698; MC/ET/XXVIII/42
      inventaire après décès; Viette, Claude; Serrault, Louise; libraire; décorateur
    - FOULON (Nicolas) Sculpteur sur lois § Société, 20 novembre 1698; MC/ET/XXVIII/42
      Foulon, Nicolas
    - SCULPTEURS sur bois Société entre. .. MESTREANT (Alexandre) et FOULON (Nicolas), 20 novembre 1698; MC/ET/XXVIII/42
    - SCULPTEUR sur bois FOULON (Nicolas) § Société, 20 novembre 1698; MC/ET/XXVIII/42
    - MESTREANT (Alexandre) Sculpteur sur bois § Société, 20 novembre 1698; MC/ET/XXVIII/42
      Mestreant, Alexandre
    - LANCELET (M.) Père Appareilleur des Bati/ts/ du Roi § Apprentissage de son fils., 24 novembre 1698; MC/ET/XXVIII/42
      contrat d'apprentissage; Lancelet, M.
    - SCULPTEUR HERAULT (Joseph) § Apprentissage, 24 novembre 1698; MC/ET/XXVIII/42
      contrat d'apprentissage; Herault, Joseph
    - HERAULT (Joseph) Sculpteur § Apprentissage de Jean LANCELET, fils, 24 novembre 1698; MC/ET/XXVIII/42
      contrat d'apprentissage; Hérault, Joseph
    - JACQUET dit de GRENOBLE (Nicolas) maître Sculpteur en bois § Conventions entre. .. et Jean GUSSEMAN, menuisier, 2 décembre 1698; MC/ET/XXVIII/42
      Jacquet dit de Grenoble, Nicolas
    - MENUISIER GUSSEMAN Jean § Conventions, 2 décembre 1698; MC/ET/XXVIII/42
      Gusseman, Jean
    - SCULPTEUR en bois JACQUET (Nicolas) § Conventions, 2 décembre 1698; MC/ET/XXVIII/42
      Jacquet, Nicolas
    - GUSSEMAN (Jean) Menuisier § Conventions, 2 décembre 1698; MC/ET/XXVIII/42
    - BALAÇON (François) Menuisier § Conventions, 4 décembre 1698; MC/ET/XXVIII/42
      Balaçon, François
    - MENUISIER BALAÇON François § Conventions, 4 décembre 1698; MC/ET/XXVIII/42
    - SCULPTEUR en bois JACQUET (Nicolas) § Conventions, 4 décembre 1698; MC/ET/XXVIII/42
    - JACQUET dit de GRENOBLE (Nicolas) maître Sculpteur en bois § Conventions entre. .. et François BALAÇON menuisier, 4 décembre 1698; MC/ET/XXVIII/42
    - COTTE (Robert de. ..) Architecte § Bail par. .. à. .., 15 décembre 1698; MC/ET/XXVIII/42
      bail; Cotte, Robert de. ..
    - ARCHITECTE COTTE (Robert de) § Bail, 15 décembre 1698; MC/ET/XXVIII/42
    - COURTOIS (Claude) Peintre et Sculpteur § Présent à mariage, 19 décembre 1698; MC/ET/XXVIII/42
      contrat de mariage; Courtois, Claude
    - SCULPTEUR COURTOIS (Claude) § Présent à mariage, 19 décembre 1698; MC/ET/XXVIII/42
    - PEINTRE COURTOIS (Claude) § Présent à mariage, 19 décembre 1698; MC/ET/XXVIII/42
    - LEFÉBURE (Guillaume) Ebéniste § Quittance à, 24 décembre 1698; MC/ET/XXVIII/42
      quittance; Lefébure, Guillaume
    - QUILLET (Louis) SCULPTEUR § Alloué, 27 décembre 1698; MC/ET/XXVIII/42
      Quillet, Louis
    - QUILLET (Louis) Sculpteur § Alloué, 27 décembre 1698; MC/ET/XXVIII/42
    - GODELART (François) Ebéniste § Alloué avec. .., 28 décembre 1698; MC/ET/XXVIII/42
      Godelart, François
  - Minutes. 1699, janvier - 1699, février, janvier 1699 - février 1699; MC/ET/XXVIII/43
    - BOUTILLIER de CHAVIGNY (Léon de) Procureur de Marie de BEAUJEU, abbesse du Monastère de Rozay. § Transaction entre Léon de BOUTILLIER de CHAVIGNY et Etienne FOURNIER., 29 janvier 1699; MC/ET/XXVIII/43
      accord; Boutillier de Chavigny, Léon de
    - ROZAY (Monastère du) Marie de BEAUJEU abbesse. § Transaction par Léon de BOUTILLIER de CHAVIGNY, procureur de Monastère du ROZAY avec Etienne FOURNIER., 29 janvier 1699; MC/ET/XXVIII/43
      accord; Rozay, Monastère du
    - ANDRIEU (Jacques) § Apprentissage de Jacques Ebillé chez. .., 8 février 1699; MC/ET/XXVIII/43
      contrat d'apprentissage; Andrieu, Jacques
  - Minutes. 1699, mars - 1699, avril, mars 1699 - avril 1699; MC/ET/XXVIII/44
    - VAISSEAU le Pontchartrain § Vente de VAISSEAU, 7 mars 1699; MC/ET/XXVIII/44
    - COLLIN DEVALLÉE (Gabriel) Contrôleur de la Manufacture des glaces § Bail à. .., 8 mars 1699; MC/ET/XXVIII/44
      bail; Collin Devallée, Gabriel
    - GLACES (Contrôleur de la Manufacture des...) COLLIN DEVALLEE (Gabriel) § Bail à..., 8 mars 1699; MC/ET/XXVIII/44
      bail; Collin Devallee, Gabriel
    - PEINTRE ordinaire des Bati/ts/ du Roi FRIQUET de VAUROSE (Jacques) § Bail, 8 mars 1699; MC/ET/XXVIII/44
      bail; Friquet de Vaurose, Jacques
    - HOLLIER (Louise) épouse de Jacques FRIQUET de YAUROSE Peintre § Bail par. .. à, 8 mars 1699; MC/ET/XXVIII/44
      bail; Hollier, Louise
    - BATIMENTS du ROI (Peintre ordinaire des. ..) FRIQUET de VAUROSE (Jacques) § Bail, 8 mars 1699; MC/ET/XXVIII/44
    - ACADEMIE de P/re/ et Sculpt/re/ (Professeur et Conseiller de l'...)FRIQUET de VAUROSE (Jacques) § Bail, 8 mars 1699; MC/ET/XXVIII/44
    - FRIQUET de VAUROSE (Jacques) Peintre ordinaire des Bati/ts/ du Roi Professeur et Conseiller de l'académie de P/re/ et Sculp/re/ § Bail, 8 mars 1699; MC/ET/XXVIII/44
    - BEAUVALLET (Jacques) marchand Menuisier § Convention, 17 mars 1699; MC/ET/XXVIII/44
      Beauvallet, Jacques
    - m/e/ SCULPTEUR QUILLET (Louis) § Convention, 17 mars 1699; MC/ET/XXVIII/44
    - QUILLET (Louis) maître Sculpteur § Convention, 17 mars 1699; MC/ET/XXVIII/44
    - THEVENON (Jean) § Alloué avec..., 22 mars 1699; MC/ET/XXVIII/44
      Thevenon, Jean
    - ARCHEVÊQUE de PARIS NOAILLES (Louis-Antoine de) duc de SAINT-CLAUDE Pair de France, commandeur des Ordres du Roi. § Déclaration à Louis-Antoine de NOAILLES, 28 mars 1699; MC/ET/XXVIII/44
      déclaration; Noailles, Louis Antoine de (1651-1729)
    - NOAILLES (Louis-Antoine de) Archevêque de Paris, duc de SAINT-CLAUDE, Pair de France, commandeur des ordres du Roi. § Déclaration de GRUDE à Louis-Antoine de NOAILLES, 28 mars 1699; MC/ET/XXVIII/44
      déclaration; Noailles, Louis-Antoine de
    - LIONNES (Jules-Paul de) Prieur commendataire du prieuré conventuel de Saint-Martin-des-Champs § Réitération de grade à Jules-Paul de LIONNES, 30 mars 1699; MC/ET/XXVIII/44
      Lionnes, Jules-Paul de
    - MARMOUTIERS (abbaye de) Lez-Tours § Réitération de grades à Jules Paul de LIONNE, prieur commendataire de Saint-Martin des-Champs, abbé de l'abbaye de MARMOUTIERS, 30 mars 1699; MC/ET/XXVIII/44
      Marmoutiers, abbaye de
    - SAINT-MARTIN-des-CHAMPS (Prieuré de) § Réitération de grade à Jules-Paul de LIONNES, prieur commendataire du Prieuré de SAINT-MARTIN-des-CHAMPS, 30 mars 1699; MC/ET/XXVIII/44
      Saint-Martin-des-Champs, Prieuré de
    - THEVENON (Jean) § Alloué avec..., 5 avril 1699; MC/ET/XXVIII/44
    - PITOUIN (Jean-Claude) § Apprentissage avec .., 12 avril 1699; MC/ET/XXVIII/44
      contrat d'apprentissage; Pitouin, Jean-Claude
    - FOUQUET (Louis) Sculpteur en bois § Alloué avec .., 27 avril 1699; MC/ET/XXVIII/44
    - SCULPTEUR en bois FOUQUET (Louis) § Alloué, 27 avril 1699; MC/ET/XXVIII/44
  - Minutes. 1699, mai - 1699, juin, mai 1699 - juin 1699; MC/ET/XXVIII/45
    - DELISLE (Antoine) Peintre § Alloué, 31 mars 1699; MC/ET/XXVIII/45
      Delisle, Antoine
    - PEINTRE DELISLE (Antoine) § alloué, 31 mars 1699; MC/ET/XXVIII/45
    - GONY (Claude) Doreur sur bois § Alloué chez. .., 5 mai 1699; MC/ET/XXVIII/45
      Gony, Claude
    - DOREUR sur bois (Apprentissage chez) GONY (Claude) § Alloué chez. .., 5 mai 1699; MC/ET/XXVIII/45
    - DOREUR sur bois GOHY (Claude) § Alloué avec, 5 mai 1699; MC/ET/XXVIII/45
      Gohy, Claude
    - DELISLE (Antoine) Peintre en miniature § Alloué avec. .., 17 mai 1699; MC/ET/XXVIII/45
    - MINIATURISTE DELISLE Antoine § Alloué, 17 mai 1699; MC/ET/XXVIII/45
    - PEINTRE en miniature DELISLE (Antoine) § Alloué, 17 mai 1699; MC/ET/XXVIII/45
    - DROÜILLY (Simon) Architecte du Roi témoin du futur au § Contrat de mariage de Sieur Denis CARESME, Concierge des haute et basse cours du Louvre et Marie Anne LE PAGE (Damoiselle), 8 juin 1699; MC/ET/XXVIII/45
      contrat de mariage; Droüilly, Simon
    - ARCHITECTE du roi DROUÏLLY (Simon) § Signature à un contrat de mariage, 8 juin 1699; MC/ET/XXVIII/45
      contrat de mariage; Drouïlly, Simon
    - FICHON (Jean) (+) Maître sculpteur à Paris § Contrat de mariage de Jeanne FICHON sa fille et de Louis MASSIGNÉ, marchand boucher R. de la Roquette, 14 juin 1699; MC/ET/XXVIII/45
      contrat de mariage; Fichon, Jean
    - SCULPTEURS (maîtres GRANMOIS (Thomas) et son frère § Signatures au Contrat de mariage de Jeanne FICHON, 14 juin 1699; MC/ET/XXVIII/45
      contrat de mariage; Granmois, Thomas
    - SCULPTEUR maître FICHON (Jean) + § Contrat de mariage de sa fille Jeanne, 14 juin 1699; MC/ET/XXVIII/45
    - GRANMOIS (Thomas) (et son frère) Maître sculpteur à Paris épouse de Louise DEHAMME, veuve de Jean FICHON, maître sculpteur Rue de la Roquette, paroisse Saint-Paul § Contrat de mariage de Jeanne FICHON sa belle fille et de Louis MASSIGNÉ, marchand boucher rue de la Roquette, 14 juin 1699; MC/ET/XXVIII/45; Granmois (Thomas) (et son frère)
    - DUCROC (François) Sculpteur § Alloué avec..., 24 juin 1699; MC/ET/XXVIII/45
      Ducroc, François
    - SCULPTEUR DUCROC (François) § Alloué, 24 juin 1699; MC/ET/XXVIII/45
  - Minutes. 1699, juillet - 1699, août, juillet 1699 - août 1699; MC/ET/XXVIII/46
    - ETOFFEUR THIBAULT (Nicolas) § Apprentissage, 30 juin 1699; MC/ET/XXVIII/46
      contrat d'apprentissage; Thibault, Nicolas
    - DOREUR THIBAULT (Nicolas) § Apprentissage, 30 juin 1699; MC/ET/XXVIII/46
    - PEINTRE THIBAULT (Nicolas) § Apprentissage, 30 juin 1699; MC/ET/XXVIII/46
      contrat d'apprentissage; Thibault, Nicolas; peintre
    - THIBAULT (Nicolas) Peintre, Doreur, Etoffeur § Apprentissage avec..., 30 juin 1699; MC/ET/XXVIII/46
    - COTTE (Robert de...) Architecte § Transport de privilège, à NIOCHE (Pierre) brasseur, 6 juillet 1699; MC/ET/XXVIII/46
      Cotte, Robert de...
    - ARCHITECTE COTTE (Robert de) § Transport, 6 juillet 1699; MC/ET/XXVIII/46
    - ALLEAUME (Antoine) Doreur sur bois § Alloué, 9 juillet 1699; MC/ET/XXVIII/46
      Alleaume, Antoine
    - DOREUR sur bois ALLEAUME (Antoine) § Alloué chez..., 9 juillet 1699; MC/ET/XXVIII/46
    - LEPINE (Charles) Sculpteur § Alloué avec..., 12 juillet 1699; MC/ET/XXVIII/46
      Lepine, Charles
    - SCULPTEUR LEPINE (Charles) § Alloué, 12 juillet 1699; MC/ET/XXVIII/46
    - SCULPTEUR en bois LAISNÉ (Thomas) § Alloué, 12 juillet 1699; MC/ET/XXVIII/46
      Laisné, Thomas
    - LAISNÉ (Thomas) Sculpteur en bois § Alloué avec, 12 juillet 1699; MC/ET/XXVIII/46
    - GENTE (Jullien) Sculpteur § Alloué avec, 15 juillet 1699; MC/ET/XXVIII/46
      Gente, Jullien
    - SCULPTEUR GENTE (Julien) § Alloué, 15 juillet 1699; MC/ET/XXVIII/46
      Gente, Julien
    - CHARPENTIER (Nicolas) maître Sculpteur § Alloué avec. .., 16 juillet 1699; MC/ET/XXVIII/46
    - m/e/ SCULPTEUR CHARPENTIER (Nicolas) § Alloué, 16 juillet 1699; MC/ET/XXVIII/46
    - ANGÉ (François) Doreur sur bois § Alloué chez, 20 juillet 1699; MC/ET/XXVIII/46
      Angé, François
    - DOREUR sur BOIS ANGÉ (François) § Alloué chez..., 20 juillet 1699; MC/ET/XXVIII/46
    - DAUBIN (Marin) Sculpteur en bois § Témoin à mariage, 25 juillet 1699; MC/ET/XXVIII/46
      contrat de mariage; Daubin, Marin
    - SCULPTEUR en bois DAUBIN (Marin) § Témoin à mariage, 25 juillet 1699; MC/ET/XXVIII/46
    - MEUSNIER (Philibert) maître Sculpteur § Bail à..., 12 août 1699; MC/ET/XXVIII/46
      bail; Meusnier, Philibert
    - m/e/ SCULPTEUR MEUSNIER (Philibert) § Bail, 12 août 1699; MC/ET/XXVIII/46
    - SCULPTEUR Saint-LAURENT (Claude Nicolas) § Alloué, 12 août 1699; MC/ET/XXVIII/46
      Laurent, Claude Nicolas
    - SAINT-LAURENT (Nicolas de) Sculpteur § Alloué avec. .., 12 août 1699; MC/ET/XXVIII/46
      Saint-Laurent, Nicolas de
    - GALIBERT (Lorand) Doreur en cuivre § Alloué chez..., 26 août 1699; MC/ET/XXVIII/46
      Galibert, Lorand
    - LELIEVRE (Nicolas) Sculpteur § Alloué avec, 26 août 1699; MC/ET/XXVIII/46
      Lelièvre, Nicolas
    - SCULPTEUR LE LIEVRE (Nicolas) § Alloué, 26 août 1699; MC/ET/XXVIII/46
      Le Lievre, Nicolas
    - DOREUR en cuivre (Apprentissage de) GALIBERT (Lorand) § Alloué chez. .., 26 août 1699; MC/ET/XXVIII/46
    - DOREUR en cuivre GALIBERT (Laurent) § Alloué par..., 26 août 1699; MC/ET/XXVIII/46
      Galibert, Laurent
  - Minutes. 1699, septembre - 1699, octobre, septembre 1699 - octobre 1699; MC/ET/XXVIII/47
    - BLIN (François) Sculpteur § alloué avec, 20 septembre 1699; MC/ET/XXVIII/47
    - SCULPTEUR BLIN (François) § Alloué, 20 septembre 1699; MC/ET/XXVIII/47
    - FROMAGER (Etienne) fils Peintre et Sculpteur) § Mariage de .., 30 septembre 1699; MC/ET/XXVIII/47
      contrat de mariage; Fromager, Etienne
    - SCULPTEUR FROMAGER (Etienne) fils § Mariage, 30 septembre 1699; MC/ET/XXVIII/47
    - PEINTRE FROMAGER (Etienne) fils § Mariage, 30 septembre 1699; MC/ET/XXVIII/47
    - MARTIN (Pierre) Comp/on/ menuisier sculpteur § Alloué avec. .., 4 octobre 1699; MC/ET/XXVIII/47
      Martin, Pierre
    - MENUISIER Compagnon MARTIN Pierre § Alloué, 4 octobre 1699; MC/ET/XXVIII/47
    - SCULPTEUR MARTIN (Pierre) § alloué, 4 octobre 1699; MC/ET/XXVIII/47
    - FASQUEL (Pierre) Graveur § Alloué chez .., 9 octobre 1699; MC/ET/XXVIII/47
      Fasquel, Pierre
    - DOREUR sur bois LEGRAND (Anne Elisabeth) § Alloué chez. .., 9 octobre 1699; MC/ET/XXVIII/47
      Legrand, Anne Elisabeth
    - GRAVEUR FASQUEL (Père) § Alloué, 9 octobre 1699; MC/ET/XXVIII/47
      Fasquel, Père